# 求助含有保证金和手续费的售后租回，融资租赁的会计处理案例！！！急

提问人：wangqiyun 时间：2018-06-02 23:21:44
求助含有保证金和手续费的售后租回，融资租赁的会计处理案例！！！急

回答人：chenyiwei
请参考《瑞华研究 2010 ～ 2016 汇编》之“问题4-2-12（涉及保证金及手续费的售后回租构成融资租赁交易的会计处理）”。

提问人：wangqiyun 时间：2018-06-03 19:33:30
瑞华研究这样回复“在售后回租构成融资租赁的情况下，卖方兼承租人支付的手续费，应视作对所确认的长 期应付款账面价值的调整，属于“未确认融资费用”的组成部分，应当在租赁期内按照实际利率法摊销，计入各期的利息支出。卖方兼承租人不应将其计入“融资租入固定资产”的价值中。” 以及在4-2-12中的说法 是否可以理解为这样的会计处理？ 1 、借：固定资产清理 累计折旧贷：固定资产原值 2 、借：银行存款（融资租赁收到的钱） 长期应收款（保证金） 贷：固定资产清理 银行存款（保证金） 递延收益（倒挤） 3 、借：固定资产（按最低租赁付款额现值与公允价值孰低确定） 长期应付款——（利息调整）（手续费不含税金额） 应交税费——进项 （手续费产生的进项税） 未确认融资费用（倒挤）
贷：长期应付款（租金总额） 银行存款（手续费含税金额） 4 、其他的递延收益等会计处理正常

回答人：chenyiwei
不建议通过资产处置、递延收益核算，直接作为资产抵押借款处理即可。建议直接参照4-2-12中的举例处理。

提问人：wangqiyun 时间：2018-06-04 19:41:11
恩 ，我看明白了！但是我们这个企业的手续费是另付的（ 1400 万的融资， 42 万的手续费），并不是从融资的的钱里面扣的，并且租赁公司开了增值税普票，还可以这样处理吗？能不能直接进财务费用？借：财务费用 贷：银行存款

回答人：chenyiwei
支付方式的差异不应导致经济实质和会计处理方法的差异。不应直接计入财务费用。

提问人：wangqiyun 时间：2018-06-06 17:03:39
那应该是（借：未确认融资费用 贷： 银行存款）吧？因为我的银行流水毕竟是存在的！

回答人：chenyiwei
也可以这样理解。